臺灣臺北地方法院交通件裁定　　　　　　　　　　九十一年度交聲字第一六九七號
　　受 處分 人　甲○○　女　.
右列受分人因違反道路交通管理處罰條例案件，對於台北市交通事件裁決所九十一年
十一月四日所為之處分（原處分：北市裁三字第駕裁二二－ＡＢＹ一六六０二七號）
，聲明異議，本院裁定如左：
    主  文
原處分撤銷。
甲○○不罰。
    理  由
一、道路交通管理處罰條例第五十三條規定，汽車駕駛人，行經有燈光號誌管制之交
    岔路口闖紅燈者，處新臺幣一千八百元以上五千四百元以下罰鍰。次按法院受理
    交通事件，準用刑事訴訟法之規定，道路交通管理處罰條例第八十九條前段定有
    明文，是最高法院七十六年台上字第四九八六號判例「認定犯罪事實所憑之證據
    ，雖不以直接證據為限，間接證據亦包括在內，然而無論直接證據或間接證據，
    其為訴訟上之證明，須於通常一般之人均不致有所懷疑，而得確信其為真實之程
    度者，始得據為有罪之認定，倘其證明尚未達到此一程度，而有合理之懷疑存在
    而無從使事實審法院得有罪之確信時，即應由法院為諭知被告無罪之判決。」揆
    諸前開說明，法院於審理行為人違反道路交通管理處罰條例案件，當踐行完畢調
    查證據之程序後，為事實之認定時，如就原處分機關所認定之行為人違規之事實
    仍有合理之訴訟上懷疑，而無法確信行為人確有該當於道路交通管理處罰條例各
    該處罰條文之構成要件事實時，此際即應依訴訟上之待證事實「倘有懷疑，則從
    被告之利益作解釋」之證據法則，作對受處分人有利之認定。
二、本件受處分人即異議人甲○○於民國九十一年八月十六日晚間八時二十五分駕駛
    車號ＢＰ－九八七七號自用小客車，在台北市○○路、辛亥路口，不依燈號指示
    ，於紅燈右轉，為台北市政府警察局大安分局警員宋心銘當場攔停，並以受處分
    人有違反道路交通管理處罰條例第五十三條行為掣單舉發。受處分人於應到案日
    期前申訴，原處分機關函請舉發機關調查結果，仍認受處分人有上開違規行為，
    遂依道路交通管理處罰條例第五十三條、第六十三條第一項第一款及違反道路交
    通管理事件統一裁罰標準表之規定，裁處異議人罰鍰二千七百元，並予記違規點
    數一點。
三、訊據受處分人固坦承於前開時間，行經前開路段，惟辯稱：因當時燈號故障，其
    無法辨識燈號，故於橫向車道無車時右轉，即為警員攔停，警員亦表示該交通號
    誌故障，但仍開單舉發等語。經查：本院檢視受處分人所提供舉發地點之照片，
    確實舉發地點之號誌故障，且為證人即舉發警員宋心銘到庭證述屬實（見本院九
    十一年十二月二十四日訊問筆錄），雖證人宋心銘稱受處分人可看到對面之號誌
    ，並提供照片相佐，惟該路口係面對建國高架橋，對面號誌甚遠，受處分人所駕
    駛車道之號誌既已故障，足見，受處分人辯稱因無燈號致誤判等語，尚非無據。
    是此種號誌故障致人民誤判之風險，自不應由人民負擔，而應由政府機關承擔責
    任。揆諸前揭說明，受處分人既因號誌故障而誤判，本件即應對受處分人作有利
    之認定，認其所為上開辯解為屬可採。
四、綜上所述，受處分人因號誌故障致闖紅燈，原處分機關不察，遽對受處分人為前
    開裁決，即難認為允當，應認受處分人之異議為有理由，自應由本院將原處分撤
    銷，改諭知受處分人不罰，以資適法。
據上論斷，應依道路交通案件處理辦法第二十條前段，裁定如主文。
中      華      民      國    九十一    年     十二     月    三十一    日
                          臺灣臺北地方法院交通法庭
                                          法  官  沈君玲
右正本證明與原本無異。
如不服本裁定，應於裁定送達後五日內向本院提出抗告狀。
                                          書記官  蔡梅蓮
中      華      民      國    九十二    年      一      月      三      日
